【裁判字號】    90,易,1344
【裁判日期】    901106
【裁判案由】    傷害
【裁判全文】
臺灣臺北地方法院刑事判決                          九十年度易字第一三四四號
    公  訴  人  臺灣臺北地方法院檢察署檢察官
    被      告  丙○○
右列被告因傷害案件，經檢察官聲請簡易判決處刑（九十年度偵字第九七五０號），
本院刑事庭認不宜以簡易判決處刑移送前來（九十年度簡字第一八一五號），本院改
依通常程序判決如左：
    主  文
丙○○傷害人之身體，處有期徒刑肆月，如易科罰金，以參佰元折算壹日。
    事  實
一、丙○○係同性戀人士，因不滿乙○○屢次於深夜邀請其同居密友陳麗琴外出飲酒
    ，於民國九十年四月十一日傍晚，以電話邀約乙○○於同日夜間十一時許至台北
    市○○○路○段一一五巷三弄十二號「雯文餐廳」談判此事。詎丙○○在乙○○
    於同日夜間十一時四十分許到達「雯文餐廳」後，與之一言不合，竟基於傷害之
    犯意，出手將乙○○拉扯至店內較寬敞之處所後，以左手勾住乙○○之頸部，而
    用右手出拳毆打乙○○之頭部，致乙○○受有雙前臂抓傷、左耳輕微聽力減損（
    約二十七分貝）等傷害。
二、案經被害人乙○○訴由台灣台北地方法院檢察署檢察官偵查起訴。
    理  由
一、訊據被告丙○○固供承上開其與告訴人乙○○因案外人陳麗琴發生爭執，相約在
    「雯文餐廳」談判，有互相拉扯等情，惟仍矢口否認有何傷害犯行，辯稱：當時
    隔著一張寬度二尺的桌子互相拉扯，很快就被服務生拉開，不清楚乙○○的手臂
    是否伊所抓傷，且乙○○之前曾發生車禍，其聽力可能因此受到影響，聽力減損
    並非伊所造成云云。惟查，被告上開犯行，業據告訴人指述「被告正面以左手勒
    我脖子，右手打我頭部與耳朵」等語在卷，核與在場之證人甲○○迭於偵查中及
    本院訊問時結證所稱「當時程女（指被告）先站起來，繞過桌子，以右手抓住張
    女（指告訴人）之胸口，向旁邊拉到門口，服務生就去勸架，此際，被告以左手
    勾住張女脖子，以右手打張女頭部七、八下」，及「九十年四月十一日陳麗琴打
    電話給我說，告訴人打電話約他出去，因而和被告發生爭執。」、「被告看到告
    訴人後，大聲說你給我坐下來，把話講清楚，被告走到告訴人的座位，抓住告訴
    人的衣領，把他拖到較寬敞的地方，用手勒住告訴人的脖子，且用手打告訴人的
    頭部」、「（檢察官問：告訴人離開時的狀況？）站不穩。被告打告訴人頭部的
    力道很大，我當時就站在旁邊，看得很清楚。」等語相符，並有馬偕紀念醫院九
    十年四月十二日診斷證明書影本一紙（載有：「雙前臂抓傷及左耳掌摑傷合併左
    耳耳鳴」等語）、馬偕紀念醫院九十年五月十一日診斷證明書一紙（載有：「病
    人於九十年四月十四日來院初診，主訴於四月十二日因外傷致左側聽力減損，於
    九十年四月十九日之鈍音聽力檢查，顯示左耳輕微聽力減損【約在二十七分貝，
    現仍藥物控制中】」等語）等附卷可稽。參諸被告毆打告訴人之時，告訴人係身
    著短袖衣物之事實，業據被告於本院訊問時陳述明確；而告訴人前因車禍造成左
    股骨折，在高雄海軍總醫院接受手術，於八十一年一月十六日至台灣大學醫學院
    附設醫院骨科門診就診，同年十二月九日接受摘除鋼板及骨釘手術，同月十二日
    出院，同月二十四日返回門診拆線，並無聽力受損問題等情，亦有國立台灣大學
    醫學院附設醫院函一紙在卷足憑，顯然告訴人所受雙前臂抓傷、左耳聽力減損等
    傷害，當係遭被告毆擊所致無訛。是被告所辯不知告訴人手臂抓傷何來、告訴人
    聽力減損可能係之前車禍所造成云云，應屬卸責之詞，不足採信。事證明確，被
    告犯行堪以認定。
二、核被告丙○○所為，係犯刑法第二百七十七條第一項之傷害罪。爰審酌被告犯罪
    之動機、目的、手段、品行、智識程度、所生危害及犯罪後之態度等一切情狀，
    量處如主文所示之刑，並諭知易科罰金之折算標準。
據上論斷，應依刑事訴訟法第二百九十九條第一項前段、第四百五十二條，刑法第二
百七十七條第一項、第四十一條第一項前段，罰金罰鍰提高標準條例第一條前段、第
二條，判決如主文。
本案經檢察官孫小萍到庭執行職務。
中    華    民    國      九十        年      十一      月      六      日
                                      臺灣臺北地方法院刑事第七庭
                                              法  官  楊  代  華
右正本證明與原本無異。
如不服本判決，應於判決送達後十日內，向本院提出上訴狀。
                                              書記官  許  博  為
中    華    民    國      九十        年      十一        月    十二    日
附錄本案論罪科刑法條全文：
刑法第二百七十七條
一傷害人之身體或健康者，處三年以下有期徒刑、拘役或一千元以下罰金。
二犯前項之罪、因而致人於死者，處無期徒刑或七年以上有期徒刑，致重傷者，處三
  年以上十年以下有期徒刑。


司法院資訊處製作；財團法人民間司法改革基金會備份。
